臺灣板橋地方法院民事裁定　　　　　　　　96年度抗字第19號
抗　告　人　甲○○
相　對　人　臺灣新光商業銀行股份有限公司
法定代理人　乙○○
上列當事人間本票裁定事件，抗告人對於民國95年12月22日本院
95年度票字第17200號裁定提起抗告，本院裁定如下：
    主  文
抗告駁回。
抗告程序費用由抗告人負擔。
    理  由
一、按執票人向本票發票人行使追索權時，得聲請法院裁定後強
    制執行。票據法第123 條定有明文。又本票執票人依上開法
    條之規定，此項聲請之裁定及抗告法院之裁定，僅依非訟事
    件程序，以審查強制執行許可與否，並無確定實體上法律關
    係存否之效力，如發票人就票據債務之存否有爭執時，應由
    發票人提起確認之訴，以資解決（最高法院56年臺抗字第71
    4 號、57年臺抗字第76號判例意旨參照）。
二、本件相對人主張：伊執有抗告人為發票人，如原裁定（即本
    院95年度票字第17200號裁定）所示之本票1紙，並免除作成
    拒絕證書，詎屆期提示後尚有如原裁定主文所示之本金及利
    息未獲付款，依票據法第123 條聲請裁定許可強制執行等情
    ，已據提出本票1 紙為證，原裁定予以准許，即無不合。
三、抗告意旨略以：抗告人於相對人銀行有信用貸款新臺幣（下
    同）30萬元（徵提房保王明石）、信用卡6萬餘元、現金卡7
    萬餘元等3 筆債務，抗告人之現金卡於正常使用下經相對人
    銀行函知停用，且限於函到3 日內全數結清餘額，否則將逕
    送法院執行，且經抗告人電詢原承辦之新生分行欲辦理分期
    付款，竟表示須收手續費3,000 元，抗告人主張該行曾要抗
    告人去辦理且免收任何費用，經辦承諾會反映，之後便無任
    何消息。抗告人除現金卡款項外，其餘信用貸款、信用卡皆
    繳款正常。抗告人除30萬元信用貸款有簽訂加房保王明石之
    本票外，餘皆未簽立本票，且信用貸款是正常繳款的。抗告
    人提出抗告部分為現金卡係相對人銀行片面解約之行為，並
    非消費者繳款不良所致，相對人銀行何能收取手續費？又何
    能以此向  鈞院聲請本票裁定？行庫經辦既已承諾向上反映
    （且亦告知等待期間可暫不繳款），除徒讓抗告人空等外，
    卻又等來  鈞院之本票裁定？此兩面手法，豈非矇騙消費大
    眾？爰提出抗告等語，所稱即使屬實，亦係實體上之爭執，
    應由抗告人另行提起訴訟，以資解決，本件非訟程序不得加
    以審究，仍應為許可強制行之裁定。
四、據上論結，本件抗告為無理由，依非訟事件法第46條、第21
    條第2項，民事訴訟法第495條之1第1項、第449條第1項、第
    78條，裁定如主文。
中　　華　　民　　國　　96　　年　　1 　　月　　31　　日
                  民事第一庭    審判長法　官　李世貴
                                  　　法　官　陳翠琪
                                  　　法　官　楊千儀
以上正本與原本相同。
本裁定不得抗告。
中　　華　　民　　國　　96　　年　　1 　　月　　31　　日
                                    　書記官　簡青根
